# 求助陈版：工程违约法院判决利息何违约金是否可以资本化

提问人：shixiaoche 时间：2022-07-18 09:43:25
@chenyiwei
工程 2022 年 1 月完工验收 由于未按时支付施工方工程款被诉讼至法院。判决支付工程款何利息极违约金。尚未支付需暂估。
求助陈版；
1 、工程完工前的利息是否可以资本化至在建工程转固定资产
2 、工程完工后的利息是否应计入当期损益
3 、违约金是按工程款5%支付，没有期间这部分是直接费用化 ，还是随工程款资本化至在建工程-转固定资产。

回答人：chenyiwei
此处的利息并非是借款产生的，而是因资金调度不当或者其他问题导致的额外损失，其本身并不是使固定资产达到预定可使用状态所必需的合理支出，因此法院判决的利息，不论是针对工程完工之前还是之后的期间，都不可以资本化；违约金更是应当直接计入营业外支出处理。